臺灣桃園地方法院刑事判決　　　　　 99年度交簡上字第320號
上　訴　人
即　被　告　涂家蓁
上列上訴人因過失傷害案件，不服本院民國99年10月28日99年度
交簡字第16號第一審刑事簡易判決（聲請簡易判決處刑案號：98
年度偵字第26698 號），提起上訴，本院管轄之第二審合議庭判
決如下：
    主  文
上訴駁回。
涂家蓁緩刑貳年。
    事實及理由
一、證據能力部分：按被告以外之人於審判外之言詞或書面陳述
    ，除法律有規定者外，不得作為證據。又被告以外之人於審
    判外之陳述，雖不符前4 條之規定，而經當事人於審判程序
    同意作為證據，法院審酌該言詞陳述或書面陳述作成時之情
    況，認為適當者，亦得為證據。當事人、代理人或辯護人於
    法院調查證據時，知有第159 條第1 項不得為證據之情形，
    而未於言詞辯論終結前聲明異議者，視為有前項之同意，刑
    事訴訟法第159 條第1 項、第159 條之5 第1 項、第2 項分
    別定有明文。查本案認定事實所引用之卷證資料，除原已符
    同法第159 條之1 至第159 條之4 規定、及法律另有規定等
    傳聞法則例外規定，而得作為證據外，其餘卷證資料，並無
    證據證明係公務員違背法定程序所取得，而檢察官、被告於
    本院審理時，均不爭執其證據能力，且本院審酌前揭陳述作
    成時之情況，並無違法取證之瑕疵，亦認以之作為證據為適
    當，是本件有關被告以外之人於審判外之言詞或書面陳述等
    供述證據，依前揭法條意旨，自均得為證據。
二、本案經本院審理結果，認原審判決認事用法及量刑均無不當
    ，應予維持，並引用原審判決書記載之事實、證據及理由（
    如附件）。
三、經查，本件被告過失傷害犯行，事證明確，原審因而依刑事
    訴訟法第449 條第2 、3 項，道路交通管理處罰條例第86條
    第1 項，刑法第284 條第1 項前段、第62條前段、第41條第
    1 項前段，刑法施行法第1 條之1 第1 項、第2 項前段，並
    審酌被告無駕駛執照駕車，未注意車前狀況肇事，因而致告
    訴人謝慧慈、潘頤嫻受有傷害，所為誠屬不該，被告前無任
    何犯罪科刑紀錄，此有臺灣高等法院被告前案紀錄表1 份在
    卷可按，素行良好，犯後坦承犯行，知所悔悟，兼衡酌告訴
    人等人所受之傷害、被告違反道路交通安全規則之過失程度
    ，以及告訴人等與有過失之情況等一切情狀，量處拘役30日
    ，並諭知易科罰金之折算標準，其認事用法均無不當，量刑
    亦未逾越法定刑的範圍，是被告上訴為無理由，應予駁回。
四、復查被告並無刑案前科，素行良好，有臺灣高等法院被告前
    案紀錄表1 份在卷可稽，就告訴人謝慧慈部分，業於原審當
    庭達成和解賠償其損失並獲得宥恕，有原審審判筆錄及本院
    辦理刑事案件電話紀錄查詢表各1 份在卷可稽（見原審99年
    度交易字第248 號卷第13頁；本院卷第11頁）；就告訴人潘
    頤嫻部分，於原審判決後亦達成和解，獲得宥恕，有和解書
    影本及本院辦理刑事案件電話紀錄查詢表各1 份在卷可佐（
    見本院卷第6 、12頁），本院念其僅因一時失慮，致罹刑典
    ，信其經此偵、審教訓後，應知所警惕，而無再犯之虞，故
    認所宣告之刑以暫不執行為適當，併予宣告緩刑2 年，以啟
    自新。
據上論斷，依刑事訴訟法第455 條之1 第1 項、第3 項、第368
條、第373 條，刑法第74條第1 項第1 款，判決如主文。
本案經檢察官蔡佩玲到庭執行職務。
中    華    民    國   100    年    2     月    25    日
                  交通法庭    審判長法  官   劉為丕
                                    法  官   呂綺珍
                                    法  官   謝枚霏
以上正本證明與原本無異。
不得上訴。
                                    書記官  林舒涵
中    華    民    國   100    年    3     月    2     日
附錄本判決論罪之法條全文：
中華民國刑法(94.02.02)第284條第1項前段
（過失傷害罪）
因過失傷害人者，處 6 月以下有期徒刑、拘役或 5 百元以下罰
金，致重傷者，處 1 年以下有期徒刑、拘役或 5 百元以下罰金
。